臺灣高等法院刑事判決　　　　　　　　96年度上易字第2032號
上　訴　人
即　被　告　乙○○
上列上訴人因竊盜案件，不服臺灣板橋地方法院96年度易字第14
75號，中華民國96年6月29 日第一審判決（起訴案號：臺灣板橋
地方法院檢察署96年度偵字第7502號），提起上訴，本院判決如
下：
    主  文
原判決撤銷。
乙○○犯如附表所示之罪，各處及減刑如附表所示之刑。應執行
有期徒刑伍月。如易科罰金以新臺幣貳仟折算壹日。
扣案之一字形螺絲起子壹支沒收。
    事  實
一、乙○○基於意圖為自己不法所有之竊盜犯意，於如附表所示
    之時間、地點，趁無人注意之際，持其所有之客觀上足對人
    之生命、身體、安全構成威脅，具有危險性之一字形螺絲起
    子1 支，以該螺絲起子插入機車電門之竊盜手法，分別竊取
    如附表所示之重型機車各1 部得手。嗣於民國96年3 月29日
    下午1時20 分許，警方持法院所核發之搜索票，前往乙○○
    位於臺北縣永和市○○路25巷33號之租屋處執行搜索，當場
    查獲上開機車，並扣得上開一字形螺絲起子1 支，因而查獲
    上情。
二、案經內政部警政署保安警察第三總隊第一大隊報告臺灣板橋
    地方法院檢察署檢察官偵查起訴。
    理  由
壹、程序方面：
    按本件被告乙○○所犯係死刑、無期徒刑、最輕本刑為3 年
    以上有期徒刑以外之罪，其就前揭被訴事實為有罪之陳述，
    經法官告知簡式審判程序之旨，並聽取公訴人之意見後，本
    院認無不得或不宜改依簡式審判程序進行之處，裁定本件進
    行簡式審判程序，合先敘明。
貳、實體方面：
  一、訊據被告乙○○對於前開時、地竊盜之犯罪事實於原審及
      本院均已坦承不諱，核與其於警詢、偵查中所供大致相符
      ，尚無矛盾或不合常情之處；又前揭機車分別遭竊後，亦
      據被害人各自向警方報案之事實，則有車輛竊盜資料個別
      查詢報表2 份在卷可稽；而前揭失竊機車確係自被告處所
      扣得之事實，亦有警方搜索扣押筆錄、扣押物品目錄表各
      1份及現場暨失竊機車等照片8幀附卷為佐，此外本件復有
      前揭一字形螺絲起子1 支扣案可佐。綜上所述，足徵被告
      之自白核與事實相符，其所為自白當堪採信，是以本件事
      證已臻明確，被告之犯行應堪認定。
  二、查被告所攜帶行竊之一字形螺絲起子1 支，乃係長約10公
      分左右之金屬製螺絲起子，此據被告於原審、本院審理時
      陳明在卷，並有其於偵查中所繪製之該螺絲起子草圖1 份
      在卷可佐（參見偵查卷第43頁），而該螺絲起子既足以作
      為破壞機車電門鎖之用，顯係具有相當鋒利程度、硬度及
      長度之金屬器具，顯非細微不足以行兇之物，當屬客觀上
      足對人之生命、身體、安全構成威脅，具有危險性之兇器
      無疑。被告攜帶上開兇器為如附表所示之二次竊盜犯行，
      核其所為，均係犯刑法第321條第1項第3 款之攜帶兇器竊
      盜罪。被告所犯上開二次竊盜犯行，犯意各別，應分論併
      罰之。
  三、原審予以論罪科刑雖非無見，惟查：本件犯罪時間在96年
      4 月24日以前，合於中華民國96年罪犯減刑條例之規定，
      依法應予以減刑，原審未及減刑尚有未合，是被告上訴求
      為減輕或為緩刑宣告雖無理由，（持凶器連續犯罪，危害
      社會治安）。原判決仍應予以撤銷改判。本院審酌被告正
      值壯年，不思依循正軌賺取財物，竟僅為貪圖小利，即以
      前揭竊盜手法，竊取前揭機車，且將之拆解，造成被害人
      之權益受損，致使社會治安益形敗壞，是被告所為自應分
      別受有相當程度之刑事非難；惟另考量被告除少年時期之
      非行紀錄外，並無任何刑事前科紀錄，此有臺灣高等法院
      被告前案紀錄表1 份在卷可按，素行應非至為不良，而其
      於犯後即能坦承犯行，其所竊取之前揭機車旋因其遭逮捕
      而為警查扣，是其所造成之損害應稍有減輕等一切情狀，
      酌情分別量處及減刑各如主文所示之刑，並定其應執行之
      刑，並諭知易科罰金之折算標準。以資懲儆。又扣案之一
      字形螺絲起子1 支，乃係供本件竊盜所用，且係被告所有
      ，此經被告於本院審理時供明無訛，爰依刑法第38 條第1
      項第2款，併予宣告沒收。
據上論斷，應依刑事訴訟法第273條之1第1項、第369 條第1項前
段、第364條、第299條第1項前段，刑法第321條第1項第3款、第
51條第5款、第41條第1項、第38條第1項第2款，中華民國96年罪
犯減刑條例第2條第1項第3款、第7條第1、2項、第9 條，判決如
主文。
本案經檢察官張秋雲到庭執行職務。
中　　華　　民　　國　　96　　年　　9 　　月　　27　　日
 　　　      　　 刑事第十一庭審判長法　官　張連財
                                    法　官　林明俊
                                    法　官　楊照男
以上正本證明與原本無異。
不得上訴。
                                    書記官  陳秋雄
中　　華　　民　　國　　96　　年　　9 　　月　　27　　日
┌─────────────────────────────────┐
│附表                                                              │
├──┬──────────────┬────────┬──────┤
│編號│犯罪事實                    │罪名            │宣告刑及減刑│
├──┼──────────────┼────────┼──────┤
│一  │民國96年3 月26日上午11時許（│攜帶兇器竊盜    │宣告刑有期徒│
│    │起訴書誤載為中午12時許），在│                │刑陸月，減為│
│    │臺北縣板橋市○○路33號前，持│                │有期徒刑月│
│    │前揭一字形螺絲起子1 支，竊取│                │，如易科罰金│
│    │甲○○所有之車號3FX-196 號重│                │以新臺幣貳仟│
│    │型機車1 部得手。            │                │折算壹日。  │
├──┼──────────────┼────────┼──────┤
│二  │民國96年3 月29日凌晨1 時許（│攜帶兇器竊盜    │宣告刑有期徒│
│    │起訴書誤載為上午8 時許），在│                │刑陸月，減為│
│    │臺北縣土城市○○路29巷46號前│                │有期徒刑月│
│    │，持前揭一字形螺絲起子1 支，│                │，如易科罰金│
│    │竊取丙○所有之車號K6S-525 號│                │以新臺幣貳仟│
│    │重型機車1 部得手。          │                │折算壹日。  │
└──┴──────────────┴────────┴──────┘
附錄：本案論罪科刑法條全文
刑法第320 條
    意圖為自己不法之所有或第3 人不法之所有，而竊取他人之
    動產者，為竊盜罪，處5 年以下有期徒刑、拘役或5 百元以
    下罰金。
    意圖為自己或第3 人不法之利益，而竊佔他人之不動產者，
    依前項之規定處斷。
    前二項之未遂犯罰之。
刑法第321 條
    犯竊盜罪而有左列情形之一者，處6 月以上、5 年以下有期
    徒刑：
        一、於夜間侵入住宅或有人居住之建築物、船艦或隱匿
            其內而犯之者。
        二、毀越門扇、牆垣或其他安全設備而犯之者。
        三、攜帶兇器而犯之者。
        四、結夥3 人以上而犯之者。
        五、乘火災、水災或其他災害之際而犯之者。
        六、在車站或埠頭而犯之者。
    前項之未遂犯罰之。
